Inventaris van het archief van de Directie Groene Ruimte en Recreatie en taakvoorgangers van het ministerie van Landbouw, Natuur en Voedselkwaliteit, (1973) 1979-2005
Nationaal Archief, Den Haag
- Beleid en advies, 2.
  - Bos- en landschapsbouw, 2.03.
    - Overleg met Land en Tuinbouw Organisatie (LTO) Nederland, 1996 - 1999; 395-836; 1 omslag en 2 pakken
      - Het adviseren van de minister inzake het te voeren overleg met LTO-Nederland 1996, 457; 1 omslag
      - Het voeren van overleg met LTO 1997 - 1998, 395
      - Het voeren van overleg met LTO 1999, 836
    - Het vaststellen van de begroting en het plan van aanpak inzake het Nederlandse Plattelands Ontwikkelingsplan (POP), 2002; 229; 1 omslag
  - Midden-Delfland, 2.04.
    - Het onderhouden van betrekkingen met de Reconstructie Midden-Delfland, 1983 - 1986; 136; 1 omslag
      5.059-0547-01 Landinrichtingscommisie (LC)
    - Het becommentarieren van het ontwerp gemeenschappelijke regeling Midden-Delfland, 1985 - 1990; 230; 1 pak
    - Het becommentarieren van het ontwerpplan Reconstructie Midden-Delfland, deelplan Gaag, 1989 - 1991; 938; 1 pak
      5.059-0419-01 Minister van Landbouw, Natuurbeheer en Visserij
    - Het adviseren van provincies inzake de reconstructie Midden Delfland, 1989 - 1991; 178; 1 omslag
    - Het becommentarieren van de ontwerpbegroting Midden-Delfland, 1990 - 1992; 145; 1 pak
    - Het opstellen van regels inzake reconstructiegebied Heenweg Midden-Delfland, 1991; 948; 1 omslag
      5.059-0117-01 Minister van Landbouw, Natuurbeheer en Visserij
  - Landinrichting, 2.05.
    - Het adviseren inzake de beleidsnota 'Landinrichting voor de provincie Noord Holland', 1988 - 1990; 372; 1 omslag
      5.059-0053-01 Minister van Landbouw, Natuurbeheer en Visserij
    - Het behandelen van verzoeken om Landinrichting (zienswijzerapporten), 1988 - 1991; 179-915; 2 omslagen en 3 pakken
      5.059-0082-01 Centrale Commissie
      - 1988 - 1990, 179; 1 omslag
      - 1989 - 1990, 180
      - 1990 - 1994, 915
      - 1991, 181; 1 omslag
      - 1993, 907
    - Het voorbereiden van de Landinrichting bij Rijssen, 1989 - 1991; 373; 1 omslag
      5.059-0464-01 Landinrichtingscommisie (LC)
    - Het opstellen van de Landinrichtingswet, 1989 - 1992; 264-533; 3 omslagen en 2 pakken
      - Het uitbrengen van conceptnota's inzake de Landinrichtingswet 1989 - 1990, 264; 1 pak
      - Het vaststellen van het voorbereidingsschema landinrichting 1990 - 1992, 533
      - Het heroverwegen van de voorbereidings- en uitvoeringsduur van landinrichtingsprojecten 1991 - 1992, 513; 1 pak
      - Het afhandelen van verzoeken van landbouworganisaties om landinrichting in voorbereiding te nemen 1991 - 1992, 514
      - Het decentraliseren van landinrichting en het beheer van landbouwgronden, met bijlagen 1992, 500
    - Het voorbereiden van onderzoek inzake Landinrichting, 1990; 374; 1 omslag
    - Het onderhouden van betrekkingen met provincies, gemeenten en Tweede Kamer inzake Landinrichting, 1990; 375; 1 omslag
    - Het instemmen met voorstellen van de Zienswijze Zuidwolde inzake landinrichting, 1990; 137; 1 omslag
    - Het onderhouden van betrekkingen met provinciebesturen inzake de provinciale landinrichting, 1990 - 1992; 485-1240; 21 omslagen
      - Alle provincies 1990, 501
      - Groningen, deel 1 1990, 485
      - Friesland, deel 1 1990, 486
      - Flevoland, deel 1 1990, 487
      - Gelderland, deel 1 1990, 488
      - Utrecht, deel 1 1990, 489
      - Zeeland, deel 1 1990, 502
      - Zuid-Holland, deel 1 1990, 490
      - Noord-Holland, deel 1 1990, 491
      - Overijssel, deel 1 1990, 492
      - Drenthe, deel 1 1990, 493
      - Zeeland, deel 2 1991 - 1992, 534
      - Friesland, deel 2 1992, 535
      - Flevoland, deel 2 1992, 1240
      - Noord-Holland, deel 2 1992, 536
      - Zuid-Holland, deel 2 1992, 537
      - Utrecht, deel 2 1992, 538
      - Gelderland, deel 2 1992, 539
      - Overijssel, deel 2 1992, 540
      - Drenthe, deel 2 1992, 1234
      - Groningen, deel 2 1992, 520
    - Het adviseren inzake Voorbereidingsschema landinrichting, 1990 - 1996; 138-1009; 16 omslagen en 3 pakken
      5.059-0056-01 Minister van Landbouw, Natuurbeheer en Visserij
      - Noord-Brabant, deel 1 1990, 297
      - Limburg, deel 1 1990, 298
      - Groningen 1991, 299
      - Friesland 1991, 300
      - Overijssel 1991, 301
      - Gelderland 1991, 307
      - Utrecht 1991, 247
      - Zeeland 1991, 248
      - Limburg 1991, 138
      - Noord-Brabant 1991, 249
      - Zuid-Holland 1991, 250
      - Noord-Holland 1991, 251
      - Flevoland 1991, 302
      - Drenthe 1991, 303
      - Noord-Brabant, deel 2 1991 - 1992, 1008
      - Limburg, deel 2 1992, 1009
      - Diverse provincies 1993, 908; 1 pak
      - Diverse nota's 1995 - 1996, 734; 1 pak
      - Alle provincies 1996, 675; 1 pak
    - Het evalueren van het beleid inzake decentralisatie Landinrichting en beheer Landbouwgronden, 1991 - 1992; 364; 1 omslag
    - Het geven van een definitieve reactie op het ontwerpbeleidsplan 'Natuur en Landschap Overijssel' 1992 - 1998, 1991 - 1992; 441; 1 omslag
    - Het onderhouden van betrekkingen met de centrale landinrichtingscommissie inzake herinrichting deelgebied Emmen, 1992 - 1993; 1001; 1 omslag
    - Het adviseren inzake de beleidsnota 'Landinrichting in de jaren negentig' en Milieu-effectrapportage Landinrichting, 1992 - 1993; 212-623; 1 omslag en 2 pakken
      - Deel 1 1992, 623
      - Deel 2 1992, 212
      - Deel 3 1993, 365; 1 omslag
    - Het onderhouden van betrekkingen met de Landinrichtingsdienst München, 1992 - 1993; 913; 1 omslag
    - Het adviseren van de minister inzake de standpunten van de provincies met betrekking tot landinrichting, 1992 - 1994; 1010-1020; 1 omslag en 2 pakken
      - Deel 1 1992, 1010
      - Deel 2 1993, 1019
      - Deel 3 1994, 1020; 1 omslag
    - Het bepalen van de nota Nieuw Beleid in Uitvoering inzake landinrichtingsprojecten, 1993; 366; 1 omslag
    - Het becommentariëren van het plan van aanpak 'Gelderse Vallei', 1993; 711; 1 pak
    - Notulen van vergaderingen van het project en stuurgroep Samenvoeging (PROSA) van de Landinrichtingsdienst (LD) en de Dienst Beheer Landbouwgronden (DBL), 1993; 624; 1 omslag
      5.059-0002-01 Minister van Landbouw, Natuurbeheer en Visserij
    - Het adviseren aan de Provinciale Raad inzake het voorbereidingsschema Landinrichting in het kader van het interprovinciaal overleg, 1993; 653; 1 omslag
    - Het doen van voorstellen aan LNV door Provinciale Staten inzake het voorbereidingsschema Landinrichting, 1994; 625; 1 omslag
      5.059-1060-01 Minister van Landbouw, Natuurbeheer en Visserij
    - Het opstellen van het project ondernemingsplan Landinrichting en Beheer Landbouwgronden (LBL), 1995; 654; 1 omslag
    - Het opstellen van een concept-prioriteitennota van LNV inzake de grondverwerving (waaronder versie 09-03-1995), 655; 1 pak
    - Het voeren van overleg door de Task Force prioriteitennota inzake het opstellen van een concept-prioriteitennota van LNV inzake grondverwerving, 1995; 458; 1 omslag
    - Het voeren van overleg inzake de Nadere Uitwerking Brabant/Limburg (NUBL), 1995 - 1996; 682-683; 2 omslagen
      - Het adviseren van de minister inzake NUBL 1995, 682
      - Het voeren van overleg, met bijlage 'Plan van Aanpak NUBL' 1996, 683
    - Het opstellen van programmasuggesties DLO 1999 (Dienst Landbouwkundig Onderzoek), 1995 - 1997; 601; 1 omslag
    - Het vaststellen van het landelijke voorbereidingsschema voor 1997 per provincie, 1996 - 1997; 1034-1202; 2 pakken
      5.059-0027-01 Minister van Landbouw, Natuurbeheer en Visserij
      - Deel 1 1996 - 1997, 1202
      - Deel 2 1996 - 1997, 1034
    - Niet gespecificeerd, 1249
    - Het vaststellen van het landelijke voorbereidingsschema voor 1998 per provincie, 1997 - 1998; 1148-1151; 2 pakken
      - Deel 1 1997 - 1998, 1148
      - Deel 2 1997 - 1998, 1151
    - Het voeren van directeurenoverleg 'Sturing Groene Ruimte', 1998; 707; 1 omslag
    - Het instellen van de projectgroep Ruimtelijke Strategie Landelijk Gebied en het vaststellen van de doelstellingen hiervan, 1999; 886; 1 omslag
      5.143-0128-01 Vakminister
    - Het opstellen van richtlijnen inzake het actieprogramma Grondverwerving, 1999 - 2000; 843; 1 omslag
    - Het voeren van overleg met de afzonderlijke provincies inzake het Voorbereisdingschema Landinrichting 1999, 1999 - 2000; 1103; 1 pak
    - Het voeren van interprovinciaal overleg inzake de korting op het landinrichtingsbudget middelen randstadgroenstructuur en grondverwerving, 1999 - 2000; 1152; 1 omslag
    - Het informeren van de minister inzake de 'Drieslag Landinrichting', 1999 - 2002; 1122; 1 pak
    - Het adviseren van en voeren van overleg met de minister inzake de stimuleringsregeling Vernieuwing Landelijk Gebied, 1999 - 2003; 844; 1 pak
    - Het onderhouden van betrekkingen met onderzoekbureaus inzake het onderzoek naar het Nederlandse Netwerk voor plattelandsontwikkeling, 2001; 800-891; 4 pakken
      - Deel 1 2001, 859
      - Deel 2 2001, 891
      - Deel 3 2001, 810
      - Deel 4 2001, 800
    - Het informeren van de vaste Commissie voor Landbouw, Naatuurbeheer en Visserij van de Tweede Kamer inzake landinrichting voor het algemeen overleg, 2001; 1076; 1 pak
    - Het opzetten van het Leader plus Netwerk Nederland, nationaal netwerk voor plattelandsontwikkeling, 2001 - 2002; 837; 1 omslag
    - Het opstellen van ontwerp-etudes inzake de ontwikkelingsgerichte landschapsstrategie, 2001 - 2002; 146; 1 omslag
    - Het adviseren van de minister inzake Plattelandsbeleid, 2002; 288; 1 omslag
    - Het opstellen van het Uitvoeringscontract 2003 tussen het rijk en de provincies, 2002; 1139; 1 omslag
    - Het vaststellen van het Voorbereidingsschema Landinrichting voor 2001 en 2002 per provincie, 1140-1153; 2 pakken
      - Deel 1 2002, 1140
      - Deel 2 2002, 1153
    - Het onderhouden van betrekkingen met de provincies en de minister inzake gemeenschappelijk landbouwbeleid (GLB) en plattelandsontwikkeling 2007 - 2013, 2003; 824; 1 omslag
    - Het instemmen met het programmavoorstel Systeeminnovatie Ruimtegebrek en Gebiedsontwikkeling Stad en Land (SRG), 2003; 1059; 1 omslag
    - Het onderhouden van betrekkingen met het ministerie van Sociale Zaken inzake de stimuleringsimpuls Sociale Infrastructuur Landelijk Gebied, 2003; 774; 1 omslag
    - Het vaststellen van het Voorbereidingsschema Landinrichting 2003, 1149; 1 omslag
    - Rapporten, 2.05.1.
      - Het voorbereiden en uitbrengen van onderzoeksrapporten inzake Landinrichting, 1990 - 1991; 361; 1 omslag
      - Het opstellen van het rapport 'Natuurgebiedsplan It Easterskar', 1999 - 2000; 1063; 1 pak
      - Het opstellen van het rapport 'Uitvoeringsmodule 2000 - 2004', 1064; 1 pak
      - Het opstellen van het rapport 'Landinrichting, strategisch groenproject Noordwest-Overijssel', 2000; 1065; 1 omslag
    - Raad voor het Landelijk Gebied (RLG), 2.05.2.
      - Het deelnemen aan de activiteiten van het RLG, 1996 - 2001; 82-139; 1 omslag en 1 pak
        - Het deelnemen aan het reorganisatietraject ten behoeve van het secretariaat RLG 1996 - 1999, 139
        - Het deelnemen aan de bijeenkomsten van de RLG 2001, 82; 1 omslag
      - Het opstellen van een werkprogramma voor 1997-1998, met bijlagen, 1071-1235; 2 omslagen
        - Deel 1 1997, 1235
        - Deel 2 1998, 1071
      - Het adviseren van de minister inzake ontwikkeling, afstemming en integratie in het landelijke gebied, met rapport, 1999 - 2000; 1092; 1 pak
      - Het opstellen van een prestatieovereenkomst tussen DLG (Dienst Landelijk Gebied) en LNV, 2000; 916; 1 pak
      - Het opstellen van adviesonderwerpen en aandachtspunten voor het werkprogramma RLG 2002, 2001; 917; 1 omslag
      - Het opstellen van een agenda en plan van aanpak inzake de reconstructiewerkzaamheden van RLG in reconstructieprovincies, 2001; 280; 1 pak
      - Het adviseren van de minister door de RLG, 2001 - 2003; 892-896; 2 pakken
        - Deel 1, met rapporten 2001-2002, 892
        - Deel 2, met rapporten 2002-2003, 896
      - Het opstellen van een ontwerpwerkprogramma voor 2003, met bijlagen, 2002; 914; 1 omslag
      - Het voeren van bestuurlijk overleg met de Dienst Landelijk Gebied (DLG), 2002; 981; 1 omslag
      - Het opstellen van het werkplan RLG voor 2004, 2003; 775; 1 omslag
      - Het aanvragen van advies bij de bestuursraad van LNV inzake vernieuwde vormen van bestuur, met bijlagen, 2003; 918; 1 omslag
    - Reconstructiegebieden, 2.05.3.
      - Het onderhouden van betrekkingen met de reconstructiecommissie Ter Aar inzake reconstructuegebieden, 1987 - 1988; 972; 1 omslag
      - Het onderhouden van betrekkingen met de unie van waterschappen inzake de landinrichting, 1995; 636; 1 omslag
      - Het onderhouden van betrekkingen met de Nederlandse gemeenten inzake de uit te voeren reconstructiemaatregelen in reconstructieprovincies, 2001; 919; 1 omslag
        5.059-0029-01 Minister van Landbouw, Natuurbeheer en Visserij
      - Het onderhouden van betrekkingen met de Nederlandse provincies inzake de uit te voeren reconstructiemaatregelen in reconstructieprovincies, 2001; 920; 1 omslag
      - Het evalueren van de Tweede Kamerbehandeling van de ontwerp-Reconstructiewet, 2001; 921; 1 omslag
      - Het beantwoorden van kamervragen van de Tweede Kamerleden Vos en Van Gent (beiden GroenLinks) inzake de uitbreiding van veehouderijen in reconstructiegebieden, met bijlagen, 2002; 83; 1 pak
      - Het informeren van de leden van de Tweede Kamer der Staten-Generaal inzake de reconstructie werkzaamheden, 2002 - 2003; 922; 1 omslag
    - Het beantwoorden van vragen van Kamercommissies en Tweede Kamerleden, 2.05.4.
      - Het beantwoorden van kamervragen van de Tweede Kamerleden Willems en Beckers-de Bruijn (beiden GroenLinks) inzake de aanleg van riolering in landinrichtingsgebieden, 1990 - 1991; 939; 1 omslag
      - Het beantwoorden van kamervragen van de vaste kamercommissie voor Landbouw, Natuurbeheer en Visserij inzake herijking landinrichting, 1998; 602; 1 pak
      - Het beantwoorden van kamervragen van het Tweede Kamerlid Geluk (VVD) inzake landinrichtingsprojecten, met bijlagen, 1999 - 2000; 1136; 1 pak
      - Het beantwoorden van kamervragen van het Tweede Kamerlid Rietkerk (CDA) inzake de Zeeuwse landinrichting, 2000 - 2001; 71; 1 omslag
      - Het beantwoorden van vragen van de vaste kamercommissie voor Landbouw, Natuurbeheer en Visserij inzake bezuinigingen landinrichting, 2001 - 2003; 1105; 1 omslag
      - Het beantwoorden van vragen van de vaste kamercommissie voor Landbouw, Natuurbeheer en Visserij inzake financiering landinrichting, 2001 - 2003; 1093; 1 omslag
  - Structuurplan Noorden des Lands, 2.06.
    - Het bepalen van een Integraal Structuurplan Noorden des Lands en het 1200 arbeidsplaatsenplan, 1982 - 1990; 362; 1 omslag
    - Het voorbereiden van de stuurgroepvergaderingen inzake Integraal Structuurplan Noorden des Lands, 1990; 90-243; 1 omslag en 4 pakken
      5.158-0263-01 Minister van landbouw, natuur en voedselkwaliteit
      - Deel 1 1990, februari, 235
      - Deel 2 1990, april, 243
      - Deel 3 1990, september, 90
      - Deel 4 1990, november, 95
      - Deel 5 1991, april, 91; 1 omslag
    - Het voorbereiden van politiek beraad inzake het Integraal Structuurplan Noorden des Lands, 1990; 92; 1 pak
    - Het becommentariëren van het Plan van Aanpak van de Commissie Toerisme en Recreatie, 1991; 93; 1 omslag
  - Structuurschema's Groene Ruimte, 2.07.
    - Het tot stand komen van het voorbereidingsprogramma Randstadgroenstructuur, met bijlagen, 1989 - 1991; 1087-1111; 2 pakken
      - Deel 1 1989 - 1991, 1087
      - Deel 2 1990, 1111
    - Het onderhouden van betrekkingen inzake het landelijk Meerjarenprogramma Groene Ruimte, 1995 - 1997; 776; 1 pak
      5.051-0018-01
    - Structuurschema Groene Ruimte Deel 1, 2.07.1.
      - Het informeren van de Tweede Kamer, 2.07.1.1.
        - Informatiedossier kabinetstandpunt, 1992 - 1994; 1224; 1 pak
        - Het onderhouden van betrekkingen met de Tweede Kamer inzake de vaststelling van het Structuurschema Groene Ruimte, 1994; 314; 1 omslag
        - Het beantwoorden van moties ingediend in de Tweede Kamer inzake het Structuurschema Groene Ruimte, 1994; 1218; 1 omslag
        - Het voorbereiden van overleg met en informeren van de Tweede Kamer inzake het Structuurschema Groene Ruimte, 1994; 9-737; 4 omslagen en 6 pakken
          - Deel 1 1992, 201; 1 omslag
          - Deel 2 1993, 206; 1 omslag
          - Deel 3 1993, 9; 1 omslag
          - Deel 4 1994, 222
          - Deel 5 1994, 60
          - Deel 6 1994, 213
          - Deel 7 1995, 728; 1 omslag
          - Deel 8 1995, 729
          - Deel 9 1995, 737
          - Deel 10 1995, 730
        - Het beantwoorden van kamervragen van de Tweede Kamerleden Stellingwerf (RPF), Esselink (CDA), Duivesteijn (PvdA), en anderen inzake de uitwerking van het Structuurschema Groene Ruimte, 1996; 1208; 1 omslag
      - Het voeren van overleg inzake SGR1, 2.07.1.2.
        - Het vaststellen van aanspreekpunten voor overleg en vergaderingen, 1992; 111; 1 omslag
        - Het voorbereiden van vergaderingen van het bestuurlijk overleg voor het Structuurschema Groene Ruimte, 1992; 84; 1 omslag
        - Het voorbereiden van vergaderingen van de regiegroep Structuurschema Groene Ruimte, maart 1992; 10; 1 omslag
        - Het uitwerken van de actiepunten ten behoeve van het Projectteam Structuurschema Groene Ruimte deel 3, 1992; 381; 1 omslag
        - Agenda's en notulen van het Interdepartementaal Overleg Structuurschema Groene Ruimte, 1992; 11-188; 1 omslag en 2 pakken
          - Agenda's en notulen van het overleg met de minister van VROM op 27 april inzake het Structuurschema Groene Ruimte 1992, 188; 1 pak
          - Vergaderingen 1992, 11; 1 omslag
          - Vergaderingen 1993, 12; 1 pak
        - Het voorbereiden van vergaderingen van de regiegroep Structuurschema Groene Ruimte, april 1992 - juni 1992; 13; 1 omslag
        - Het voorbereiden van vergaderingen van het Structuurnota Groene Ruimte, 1992 - 1993; 112; 1 pak
        - Het deelnemen aan het Interprovinciaal Overleg met de Unie van Waterschappen en Vereniging van Nederlandse gemeenten inzake het Structuurschema Groene Ruimte, 1992 - 1993; 103; 1 pak
          5.158-0006-01 Minister van landbouw, natuur en voedselkwaliteit
        - Agenda's en notulen van het Interprovinciaal Overleg (IPO) inzake het Structuurschema Groene Ruimte, 1992 - 1993; 56-184
          - Agenda's en notulen 1992, 56; 1 omslag
          - Agenda's en notulen 1993, 184; 1 pak
        - Agenda's en notulen van de vergaderingen van het Projectteam Overleg (PTO) van de Structuurschema Groene Ruimte, 1992 - 1993; 61-383; 4 omslagen en 8 pakken
          - Deel 1 1992, november - december, 376; 1 pak
          - Deel 2 1993, januari, 382; 1 pak
          - Deel 3 1993, februari, 383; 1 pak
          - Deel 4 1993, februari, 61; 1 pak
          - Deel 5 1993, maart, 223; 1 pak
          - Deel 6 1993, maart, 185; 1 pak
          - Deel 7 1993, april, 186; 1 pak
          - Deel 8 1993, mei, 189; 1 omslag
          - Deel 9 1993, juni, 190; 1 omslag
          - Deel 10 1993, juli, 191; 1 pak
          - Deel 11 1993, augustus, 192; 1 omslag
          - Deel 12 1993, september - oktober, 193; 1 omslag
        - Agenda's en notulen van de Klankbordgroep Doorwerking Structuurschema Groene Ruimte, 1992 - 1993; 14-187; 3 omslagen en 5 pakken
          - Deel 1 1992, januari - juli, 77; 1 omslag
          - Deel 2 1992, december, 14; 1 omslag
          - Deel 3 1993, januari, 15; 1 pak
          - Deel 4 1993, februari - maart, 78; 1 pak
          - Deel 5 1993, februari - maart, 18; 1 pak
          - Deel 6 1993, april, 79; 1 pak
          - Deel 7 1993, mei - augustus, 187; 1 pak
          - Deel 8 1993, juni - juli, 80; 1 omslag
        - Het voorbereiden van bestuurlijk overleg inzake de provinciale informatiebijeenkomsten Structuurschema Groene Ruimte, 1992 - 1993; 104; 1 omslag
        - Het voorbereiden van vergaderingen van de werkgroep Basisbescherming (Structuurschema Groene Ruimte), 1993; 113; 1 pak
        - Het vaststellen van aanspreekpunten voor overleg en vergaderingen, 1993; 114; 1 pak
        - Het voeren van bestuurlijk overleg tussen het Overleg Orgaan Rijnmondgemeenten (OOR), Groningen, Friesland, Drenthe, Overijssel en Frielsland, 1993; 85; 1 pak
        - Het voeren van overleg met de Rijksplanologische commissie inzake het SGR, 1993; 522; 1 pak
        - Het voorbereiden van vergaderingen van het bestuurlijk overleg structuurschema Groene Ruimte, 1993; 155; 1 omslag
        - Het opstellen van een aankoopstrategieplan van Bureau Beheer Landbouwgronden en het vormgeven aan een Landelijk Overleg Platform in het kader van het Structuurschema Groene Ruimte, met bijlagen, 1993; 172; 1 omslag
        - Het vaststellen van aanspreekpunten voor overleg en vergaderingen, 1994; 115; 1 omslag
        - Het voeren van overleg inzake de rol van de provincies bij het Groenfonds, 1994; 202; 1 omslag
        - Het voorbereiden van vergaderingen van de Stuurgroep programma uitvoering Structuurschema Groene Ruimte, 1994; 16; 1 omslag
        - Informatiedossier standpunten betrokken partijen, 1994; 72; 1 pak
        - Het voorbereiden van vergaderingen van de Projectgroep Meerjarenprogramma Groene Ruimte, 1994; 24; 1 omslag
        - Het opstellen van een notitie inzake de rol van het Groenfonds in de toekomst, 1994 - 2001; 1077; 1 pak
        - Organisatie en financien, 2.07.1.2.1.
          - Het opstellen van een basisbescherming van het Structuurschema Groene Ruimte in verband met 'schaduwwerking', 1992; 116; 1 omslag
          - Het verstrekken van opdrachten aan de Holland Organizing Centre, alsmede het beslissen over de naamgeving van het structuurschema Groene Ruimte, met bijlagen, 1992; 150; 1 pak
          - Het opstellen van het raamwerk financiering en besturing, 1992 - 1993; 19-20; 1 omslag en 1 pak
            - Deel 1 1992, 19
            - Deel 2 1993, 20; 1 omslag
          - Agenda's en notulen van de vergaderingen van de werkgroep Financiële Dekking, Structuurschema Groene Ruimte, 1992 - 1993; 21-25; 1 omslag en 1 pak
            - Agenda's en notulen 1992, 21; 1 omslag
            - Agenda's en notulen 1993, 25
          - Het aanschaffen van apparatuur ten behoeve van het projectteam Structuurschema Groene Ruimte deel 3, 1992 - 1994; 384; 1 omslag
          - Het opstellen van de financiele achtergronden bij het Structuurschema Groene Ruimte, 1993 - 1994; 258; 1 omslag
          - Het evalueren door de Directie der Domeinen over het verkoopbeleid Agrarische Domeinen, 1994; 73; 1 omslag
        - Conceptversies en voortgangrapportages, 2.07.1.2.2.
          - Het opstellen van het concept Structuurschema Groene Ruimte, deel 1, 1992; 105-123; 1 omslag en 2 pakken
            - Deel 1 1992, april, 122
            - Deel 2 1992, mei, 123
            - Deel 3 1993, maart, 105; 1 omslag
          - Het opstellen van het concepthoofdstuk inzake zandgebieden, 1992; 63; 1 omslag
          - Het geven van een toelichting op de planologische kernbeslissing (PKB), 1992; 117; 1 pak
          - Het opstellen van een notitie van de Directie Landelijke gebieden en Kwaliteitszorg inzake de derde conceptversie, 1992; 124; 1 omslag
          - Het opstellen van het conceptwerkplan Structuurschema Groene Ruimte Samen aan de slag, 1993; 140; 1 omslag
          - Het voorbereiden van vergaderingen, inclusief de conceptnota Het landelijk gebied de moeite waard concept, 1993; 96-315; 2 pakken
            - Deel 1 1993, 96
            - Deel 2 1993, 315
          - Het opstellen van de eerste voortgangsrapportage uitvoering werkplan, 1994; 141; 1 omslag
          - Het laten uitvoeren van een onderzoeksproject inzake de totstandkoming van de structuurschema Groene Ruimte, 1999; 281; 1 pak